臺灣彰化地方法院刑事判決
111年度易字第1187號
公  訴  人  臺灣彰化地方檢察署檢察官
被      告  蕭文嘉


上列被告因竊盜案件，經檢察官提起公訴（110年度偵字第7958
號、第14274號），本院判決如下：
    主  文
本件起訴書犯罪事實一之㈠附表編號19與被害人廖文琪有關之起
訴事實，免訴。
    理  由
一、按曾經判決確定者，應諭知免訴之判決，且得不經言詞辯論
    為之，刑事訴訟法第302條第2款、第307條定有明文。
二、經查：本件起訴書犯罪事實一之㈠附表編號19與被害人廖文
    琪有關之被告涉案事實，業經臺灣新北地方法院以110年度
    簡字第4961號判決處有期徒刑5月，經提起上訴後，再經同
    法院以111年度簡上字第116判決上訴駁回確定等情（本案起
    訴書記載該次竊取66本書，雖與上開案件所認定之65本書數
    量不同，但因屬事實上一罪關係，已為前案判決效力所及）
    ，有臺灣高等法院被告全國前案紀錄表、臺灣高等法院全國
    前案簡列表、上開刑事判決書在卷可稽，此部分起訴事實既
    已判決確定，爰依前述法律規定，不經言詞辯論，逕為諭知
    免訴之判決。
據上論結，應依刑事訴訟法第302條第2款、第307條，判決如主
文。
中　　華　　民　　國　　111 　年　　11　　月　　30　　日
                    刑事第四庭  法  官  林怡君
以上正本證明與原本無異。
如不服本判決應於收受判決後20日內向本院提出上訴書狀，並應
敘述具體理由。其未敘述上訴理由者，應於上訴期間屆滿後20日
內向本院補提理由書(均須按他造當事人之人數附繕本)「切勿逕
送上級法院」。
告訴人或被害人如對本判決不服者，應具備理由請求檢察官上訴
，其上訴期間之計算係以檢察官收受判決正本之日期為準。
中　　華　　民　　國　　111 　年　　11　　月　　30　　日
                                書記官  馬竹君
臺灣彰化地方檢察署檢察官起訴書
                                     110年度偵字第7958號
　　　　　　　　　　　　　　　　　　110年度偵字第14274號
　　被　　　告　蕭文嘉　男　40歲（民國00年0月00日生）
　　　　　　　　　　　　住彰化縣○○鎮○○里○○街00巷0號
　　　　　　　　　　　　國民身分證統一編號：Z000000000號
上列被告因竊盜案件，已經偵查終結，認應該提起公訴，茲將犯
罪事實及證據並所犯法條分敘如下：
　　　　犯  罪  事  實
一、蕭文嘉前因竊盜案件，經臺灣嘉義地方法院以105年度易字
    第314號判決判處有期徒刑3月共145次，定應執行有期徒刑1
    年6月確定，於民國107年3月22日徒刑易科罰金執行完畢出
    監。詎仍不知悔改，意圖為自己不法之所有：㈠於如附表所示
    之時間、地點，以藏放在外套或背包內之方式，竊取如附表
    所示之書籍，得手後，先將竊得之書籍藏放在彰化縣○○鎮○○
    里○○街00巷0號住處，再透過電腦網際網路在其於
　　Yahoo奇摩拍賣及蝦皮購物網站所開設之「69書庫」賣場，
    以市價69折刊登出售書籍之訊息予以販售。嗣為警於110年5
    月3日上午8時30分許，持搜索票至彰化縣○○鎮○○街00巷0號
    蕭文嘉住處執行搜索，扣得蘋果電腦主機1台、鍵盤及滑鼠1
    組、電腦螢幕1台、印表機1台、包裝袋7包、防撞袋1捲、郵
    局函件執據1本、外套3件、鴨舌帽1個、腰包1個及「你的人
    生我來整理」等書本725本；㈡於110年10月15日18時4分許，
    騎乘車牌號碼000-000號普通重型機車，至彰化縣○○鎮○○路0
    0號之全聯福利中心彰化溪湖分公司，徒手竊取可樂那特級
    啤酒3瓶（已發還）、檸檬1顆及柿子1顆【價值共計新臺幣
    （下同）191.5元】，得手後藏放於褲子口袋中，未經結帳
    即騎乘上開機車離去；復於同日22時3分許，騎乘同上機車
    至同上處所，徒手竊取萬歲牌珍珠開心果1包及盛香珍爆米
    花2包（價值共計158元），得手後藏放於褲子口袋中，未經
    結帳即騎乘上開機車離去。嗣該店經理施燕燕發覺遭竊，報
    警調閱監視器畫面循線查獲。
二、案經曾麗真、鄭聿伶、林燕足、蘇綉惠、李雯麗、邱文寬、
    洪靖淯、曾欣儀、林加惠、曾翠秀、吳琇如、劉惠真、林秀
    玲、李如遠、洪憲璋、高佳琦、沈怡君、林靜怡、廖文琪、
    葉麗秋訴由嘉義市政府警察局移送及彰化縣警察局溪湖分局
    報告偵辦。
　　　　證　據　並　所　犯　法　條
一、證據清單
編號 證據名稱 待證事實 1 被告蕭文嘉於警詢及偵查中之自白 被告於警詢中坦承全部犯罪事實，惟於偵查中辯稱：墊腳石員林店伊僅行竊1次云云，然該店於時間相近之2天分別失竊數十本書，符合被告之犯案模式，且被告亦於自白行竊書店次數手稿坦承行竊該店2次，堪認上開辯解為被告事後卸責之詞。 2 告訴人曾麗真、鄭聿伶、林燕足、蘇綉惠、李雯麗 、邱文寬、洪靖淯、曾欣儀、林加惠、曾翠秀、吳琇如、劉惠真、林秀玲、李如遠、洪憲璋、高佳琦 、沈怡君、林靜怡、廖文琪、葉麗秋、告訴代理人曾仁柏於警詢時之指訴 如附表所示書籍遭竊之事實。 3 如附表相關證據欄所示之物證 如附表所示書籍遭竊之事實。 4 臺灣彰化地方法院搜索票影本2紙、自願受搜索同意書1紙、嘉義市政府警察局刑事警察大隊搜索扣押筆錄2份、扣押物品目錄表2紙、搜索現場照片23張、扣案之蘋果電腦主機1台、鍵盤及滑鼠1組、電腦螢幕1台、印表機1台 、包裝袋7包、防撞袋1捲 、郵局函件執據1本、外套3件、鴨舌帽1個、腰包1個、被告自首行竊書店次數手稿1紙、被告所駕駛之車牌號碼0000-00號自用小貨車行駛軌跡照片 佐證犯罪事實欄㈠之犯罪事實。 5 被告於Yahoo奇摩拍賣及蝦皮購物網站所開設之「 69書庫」賣場網頁列印資料、用戶申設資料、銷售資料 被告透過電腦網際網路在其於Yahoo奇摩拍賣及蝦皮購物網站所開設之「69書庫」賣場，銷售所竊得之書本 6 彰化縣警察局溪湖分局扣押筆錄1份、扣押物品目錄表1紙、贓物認領保管單1紙、監視器翻拍照片 10張、被告所竊可樂娜啤酒照片2張、商品樣式照片5張、客人購買明細表1紙 佐證犯罪事實欄㈡之犯罪事實。 
二、核被告所為，係犯刑法第320條第1項之竊盜罪嫌。被告所犯
    22次竊盜犯行，犯意各別，行為互殊，請予分論併罰。另被
    告前曾受犯罪事實欄所述有期徒刑之執行，有刑案資料查註
    紀錄表在卷可按，其於有期徒刑執行完畢後，5年以內故意
    再犯本件有期徒刑以上之罪，為累犯，請酌情加重其刑。扣
    案之外套3件、鴨舌帽1個、腰包1個為被告所有，並供犯罪
    所用之物，業據被告供承在卷，請依刑法第38條第2項之規
    定宣告沒收。至被告竊盜所得，請依刑法第38條之1第1項前
    段、第3項之規定宣告沒收，如一部或全部不能沒收時，追徵
    其價額。
三、依刑事訴訟法第251條第1項提起公訴。
　此　致
臺灣彰化地方法院
中　　華　　民　　國　 110　　年　　12　　月　　24　　日
　　　　　　　　　　　　　　　檢　察　官  吳  宇  軒
本件正本證明與原本無異
中　　華　　民　　國　 111　　年　　1 　　月　　5 　　日
                              書  記  官  陳  怡  如
附錄本案所犯法條全文
中華民國刑法第321條
犯前條第 1 項、第 2 項之罪而有下列情形之一者，處 6 月以
上 5 年以下有期徒刑，得併科 50 萬元以下罰金：
一、侵入住宅或有人居住之建築物、船艦或隱匿其內而犯之。
二、毀越門窗、牆垣或其他安全設備而犯之。
三、攜帶兇器而犯之。
四、結夥三人以上而犯之。
五、乘火災、水災或其他災害之際而犯之。
六、在車站、港埠、航空站或其他供水、陸、空公眾運輸之舟、
    車、航空機內而犯之。
前項之未遂犯罰之。
附表
編號 告訴人 犯罪時間 犯罪地點 所竊書籍 所竊書籍價值 (新臺幣) 被害人扣除領回書籍之損失(新臺幣) 相關證據 1 曾麗真 109年10月29日12時許至110年3月3日22時許間不詳時點 「金石堂台中店」（臺中市○區○○路00號2樓） 「人生路引」等687本 28萬7,228元 28萬7,228元 ①被害報告書 ②失竊圖書明細 2 鄭聿伶 109年11月1日12時許至110年3月20日18時許間不詳時點 「五南書局」（臺中市○區○○路0號） 「咖啡沖煮的科學」等194本(已全數發還) 9萬7,000元 無 ①被害報告書 ②認領保管單 ③書籍照片 3 林燕足 109年11月1日12時許至110年3月2日22時許間不詳時點 「金石堂福科店」（臺中市○○區○○路000號） 「黑天鵝效應」等690本(已發還「法學緒論」等70本) 27萬9,299元 24萬4,299元 ①被害報告書 ②失竊圖書明細 ③認領保管單 ④認領書籍相片 4 蘇綉惠 109年11月1日12時許至110年4月30日18時許間不詳時點 「金石堂環球店」（新北市○○區○○路0段000號3樓） 「我生命中的一段歷險」等103本 (已全數發還) 5萬1,500元 無 ①被害報告書 ②認領保管單 ③認領書籍照片 5 李雯麗 109年11月3日11時許至110年3月3日22時許間不詳時點 「金石堂文心店」（臺中市○○區○○○路000號5樓） 「原子習慣」等429本 18萬0,003元 18萬0,003元 ①被害報告書 ②失竊圖書明細 6 邱文寬 109年11月3日11時0分許至110年3月3日22時0分許間不詳時點 「金石堂新竹店」（新竹市○區○○街00號） 「冷知識背後的思考」等39本(已發還「投資底線等5本) 9,750元 7,990元 ①被害報告書 ②失竊圖書明細 ③認領保管單 ④認領書籍相片 7 洪靖淯 ①109年12月15日12時許至20時許間不詳時點 ②110年1月20日12時許至20時許間不詳時點 「墊腳石新竹店」（新竹市○區○○路00號） 「武動乾坤」等130本(已發還「精通Python1本) 5萬6,645元 5萬5,765元 ①被害報告書 ②失竊圖書明細 ③認領保管單 ④認領書籍相片 8 曾欣儀 ①109年12月15日10時許至24時許間不詳時點 ②110年4月26日10時許至24時許間不詳時點 「墊腳石台中店」（臺中市○區○○路0段00號） 「不可思議神秘現象」等100本(已發還「刑法概要等31本) 3萬7,816元 2萬4,906元 ①被害報告書 ②失竊圖書明細 ③認領保管單 ④認領書籍相片 9 林加惠 110年1月1日12時許至110年4月30日18時許間不詳時點 「金石堂竹北店」（新竹縣竹北市縣○○路00號1-2樓） 「薩提爾縱深對話」等63本 (已全數發還) 1萬5,750元 無 ①被害報告書 ②認領保管單 ③認領書籍相片 10 曾翠秀 110年1月16日17時30分許至19時50分許 「金石堂光復店」（彰化縣○○市○○路000號1樓） 「如果歷史是一群喵」等51本 2萬877元 2萬877元 ①被害報告書 ②損失圖書明細 ③監視器翻拍照片 11 吳琇如 110年3月2日13時33分許至15時41分許 「金石堂新營店」（臺南市○○區○○路000號） ①「不完美的11歲」等27本(已發還「不完美的11歲」等6本) ②「轉捩點等」11本，被告竊得後未結帳即離開，被店員追回後，以信用卡結帳 ①9,838元 ②4,030元 7,678元 ①被害報告書 ②損失圖書明細 ③認領保管單 ④認領書籍相片 ⑤監視器翻拍照片 ⑥被告信用卡簽單及交易發票 12 劉惠真 110年3月2日17時13分許至18時11分許 「金石堂南一店」（臺南市○○區○○路000號） 「比句點更悲傷」等63本(已發還「比句點更悲傷」等8本) 2萬3,397元 2萬147元 ①被害報告書 ②損失圖書明細 ③認領保管單 ④認領書籍相片 ⑤監視器翻拍照片 13 林秀玲 110年4月2日18時30分許21時30分許 「金石堂板遠店」（新北市○○區○○路00號6樓） 「激進市場」等64本(已全數發還) 3萬2,000元 無 ①被害報告書 ②認領保管單 ③認領書籍相片 ④監視器翻拍照片 14 李如遠 110年4月6日10時30分許至22時30分許間不詳時點 「光南大批發台中店」（臺中市○區○○路0段000號B1） 「贏家的智計」等53本 (已發還「贏家的智計」等11本) 1萬5,781元 1萬2,273元 ①被害報告書 ②損失圖書明細 ③認領保管單 ④認領書籍相片 15 洪憲璋 110年4月11日11時許至21時許間不詳時點 「金石堂大立店」（高雄市○○區○○○路00號7樓） 「洗車人家」等46本(已全數發還) 1萬5,385元 無 ①被害報告書 ②損失圖書明細 ③認領保管單 ④認領書籍相片 16 高佳琦 110年4月12日12時許至20時30分許間不詳時點 「墊腳石員林店」（彰化縣○○市○○路0段00號） 「買股致富」等38本 9,500元 9,500元 ①被害報告書 ②商品調撥單 17 沈怡君 110年4月13日13時43分許至16時30分許 「金石堂桃站店」（桃園市○○區○○路00號6樓） 「躺著就贏人生就是不公平」等40本(已發還「漫步華爾街」等9本) 1萬7,195元 1萬2,915元 ①被害報告書 ②遺失清單 ③認領保管單 ④認領書籍相片 ⑤監視器翻拍照片 18 林靜怡 110年4月18日12時0分許至20時30分許間不詳時點 「墊腳石員林店」（彰化縣○○市○○路0段00號） 「胡立陽出人頭地100招」等37本 9,250元 9,250元 ①被害報告書 ②商品調撥單 19 廖文琪 110年4月20日18時許至19時許 「金石堂樹林店」（新北市○○區○○路00○0號4樓） 「大武山下」等66本(已全數發還) 3萬3,000元 無 ①被害報告書 ②認領保管單 ③認領書籍相片 ④監視器翻拍照片 20 葉麗秋 110年4月28日12時許至20時許間不詳時點 「金石堂左新店」（高雄市○○區○○路000號B2） 「古人比你更會玩」等48本 (已全數發還) 1萬6,945元 無 ①被害報告書 ②遺失清單 ③認領保管單 ④認領書籍相片